【裁判字號】    97,訴,903
【裁判日期】    970822
【裁判案由】    違反毒品危害防制條例
【裁判全文】
臺灣屏東地方法院刑事判決               97年度訴字第903號
公  訴  人  臺灣屏東地方法院檢察署檢察官
被      告  甲○○
上列被告因違反毒品危害防制條例案件，經檢察官提起公訴（97
年度毒偵字第1171號），被告於準備程序中就被訴事實為有罪之
陳述，經本院合議庭裁定改以簡式審判程序審理，判決如下：
    主  文
甲○○施用第一級毒品，累犯，處有期徒刑拾月；又施用第二級
毒品，累犯，處有期徒刑陸月。應執行有期徒刑壹年貳月。
    事  實
一、甲○○前於民國86年間因煙毒等案件，經本院以86年度訴字
    第192 號判處應執行有期徒刑3 年8 月確定；又於同年間因
    違反麻醉藥品管理條例等案件，經臺灣高等法院高雄分院以
    87年度上訴字第89號判處應執行有期徒刑5 年6 月確定；再
    於88年間因違反槍砲彈藥刀械管制條例案件，經本院以88年
    度易字第194 號判處有期徒刑6 月確定，上開案件接續執行
    ，嗣於93年11月8 日因縮短刑期假釋出監，復於94年間因施
    用毒品，經撤銷假釋入監接續執行徒刑，上開案件再經本院
    以96年度聲減字第1621號裁定減刑並定其應執行有期徒刑7
    年4 月確定，嗣於96年9 月18日減刑及縮短刑期執行完畢出
    監。
二、甲○○前於94年間因施用毒品案件，經本院以94年度毒聲字
    第386 號裁定送觀察、勒戒，因認有繼續施用毒品傾向，再
    由本院以94年度毒聲字第499 號裁定令入戒治處所施以強制
    戒治，於戒治期間經評定成效為合格，於95年3 月14日因停
    止處分釋放出所，並經臺灣屏東地方法院檢察署檢察官於95
    年3 月17日以95年度戒毒偵字第31號為不起訴處分確定。詎
    甲○○仍不知戒除毒癮，分別基於施用第一級毒品海洛因及
    第二級毒品甲基安非他命之犯意，於97年4 月30日11時許，
    在其位於屏東縣萬丹鄉加興村加禮濫6 之2 號住處內，將海
    洛因摻入香菸內，以點燃吸食煙霧之方式施用海洛因1 次；
    又於97年4 月30日15時為警採尿回溯72小時內，在其住處內
    ，將甲基安非他命置入玻璃管內點燃吸食煙霧之方式，施用
    第二級毒品甲基安非他命1 次，嗣於97年4 月30日14時20分
    許，為警持搜索票至其上開住處內執行搜索而查獲，並徵其
    同意採尿送驗，檢驗結果呈嗎啡、甲基安非他命陽性反應，
    始悉上情。
三、案經屏東縣警察局屏東分局報告臺灣屏東地方法院檢察署檢
    察官偵查起訴。
    理  由
一、本案被告甲○○所犯為死刑、無期徒刑或最輕本刑為3 年以
    上有期徒刑以外之罪，其於準備程序中就被訴事實為有罪之
    陳述，經法官告知簡式審判程序之旨，並聽取公訴人之意見
    後，依刑事訴訟法第273 條之1 第1 項規定，裁定由受命法
    官獨任進行簡式審判程序，合先敘明。
二、上開事實，業據被告甲○○於本院審理時坦承不諱，且被告
    為警查獲時採尿送驗結果，呈嗎啡（即海洛因水解後之反應
    ）、甲基安非他命之陽性反應，有臺灣檢驗科技股份有限公
    司97年5 月19日KＺ000000000000號濫用藥物尿液檢驗報告1
    紙在卷可證。上述鑑驗結果，係檢驗機關本於專業知識及以
    精密儀器或科學檢驗方法所得之結論，自可憑信，足見被告
    自白與事實相符，堪以採信。查被告於94年間因施用毒品案
    件，經本院以94年度毒聲字第386 號裁定送觀察、勒戒，因
    認有繼續施用毒品傾向，再由本院以94年度毒聲字第499 號
    裁定令入戒治處所施以強制戒治，於戒治期間經評定成效為
    合格，於95年3 月14日因停止處分釋放出所，並經臺灣屏東
    地方法院檢察署檢察官於95年3 月17日以95年度戒毒偵字第
    31號為不起訴處分確定，此有臺灣屏東地方法院檢察署刑案
    資料查註紀錄表及臺灣高等法院被告前案紀錄表各1 份在卷
    可參。從而，被告於強制戒治執行完畢後5 年內再犯本件施
    用毒品犯行明確，應予依法論科。
三、查海洛因及甲基安非他命分屬毒品危害防制條例第2 條第2
    項第1 款、第2 款所稱之第一級、第二級毒品，均不得持有
    、施用，被告甲○○竟持以施用，核其所為，係犯同條例第
    10條第1 項之施用第一級毒品罪及同條例第2 項之施用第二
    級毒品罪。其施用前持有海洛因及甲基安非他命之低度行為
    ，應為施用之高度行為所吸收，均不另論罪。查被告前於86
    年間因煙毒等案件，經本院以86年度訴字第192 號判處應執
    行有期徒刑3 年8 月確定；又於同年間因違反麻醉藥品管理
    條例等案件，經臺灣高等法院高雄分院以87年度上訴字第89
    號判處應執行有期徒刑5 年6 月確定；再於88年間因違反槍
    砲彈藥刀械管制條例案件，經本院以88年度易字第194 號判
    處有期徒刑6 月確定，上開案件接續執行，嗣於93年11 月8
    日因縮短刑期假釋出監，復於94年間因施用毒品，經撤銷假
    釋入監接續執行徒刑，上開案件再經本院以96年度聲減字第
    1621號裁定減刑並定其應執行有期徒刑7 年4 月確定，嗣於
    96年9 月18日減刑及縮短刑期執行完畢出監，有臺灣屏東地
    方法院檢察署刑案資料查註紀錄表及臺灣高等法院被告前案
    紀錄表各1 份在卷可按，其受有期徒刑之執行完畢後，5 年
    之內故意再犯有期徒刑以上之上述2 罪，皆為累犯，均應依
    刑法第47條第1 項之規定加重其刑。其所犯上述2 罪，犯意
    各別，行為互異，應予分別論罪，合併處罰。爰審酌被告經
    觀察勒戒、強制戒治後，仍未能戒除毒癮，顯見其無戒毒悔
    改之意，惟念其施用毒品之次數各僅1 次，犯罪後坦認犯行
    ，態度尚稱良好及檢察官具體求刑等一切情狀，分別量處如
    主文所示之刑，並定其應執行刑。
據上論斷，應依刑事訴訟法第273 條之1 第1 項、第299 條第1
項前段，毒品危害防制條例第10條第1 項、第2 項，刑法第11條
前段、第47條第1 項、第51條第5 款，判決如主文。
本案經檢察官顏珮珊到庭執行職務
中    華    民    國    97    年    8     月    22    日
                  刑事第二庭    法  官  陳海寧
以上正本證明與原本無異。
如不服本判決應於收受本判決送達後10日內向本院提出上訴書狀
，其未敘述上訴理由者，並得於提起上訴後10日內向本院補提理
由書狀（均須按他造當事人之人數附繕本）「切勿逕送上級法院
」
中    華    民    國    97    年    8     月    22    日
                                書記官  馮得弟
附錄本案論罪科刑法條
毒品危害防制條例第10條
施用第一級毒品者，處 6 月以上 5 年以下有期徒刑。
施用第二級毒品者，處 3 年以下有期徒刑。


司法院資訊處製作；財團法人民間司法改革基金會備份。
